臺灣新北地方法院刑事判決　　　　　 110年度審訴字第1067號
　　　　　　　　　　　　　　　　　 110年度審訴字第1072號
公　訴　人　臺灣新北地方檢察署檢察官
被　　　告　陳隆杰


上列被告因詐欺案件，經檢察官提起公訴（110 年度偵字第0000
0 號）及追加起訴（110 年度偵字第27789 、28056 號），被告
於準備程序中就被訴事實為有罪之陳述，經告知簡式審判程序之
旨，並聽取當事人之意見後，本院合議庭裁定由受命法官獨任進
行簡式審判程序審理，判決如下：
    主  文
陳隆杰犯如附表「罪刑」欄所示之罪，各處如附表「罪刑」欄所
示之刑，暨如附表「沒收及追徵」欄所示之沒收及追徵。應執行
有期徒刑貳年拾月。
    事  實
一、陳隆杰於民國110 年3 月1 日（起訴書暨追加起訴書，分別
    略載為「110 年3 月15日前某日」、「110 年3 月16日前某
    日」），加入真實姓名年籍不詳自稱「洪銘麟（TELEGRAM通
    訊軟體暱稱「天外奇蹟」）」、「呂育修」（起訴書誤載為
    「呂明修」）等人所屬之詐欺集團（無證據證明集團成員有
    未成年人），擔任收取現金或金融帳戶提款卡、密碼，並領
    取帳戶內款項之工作，以抵償其積欠「洪銘麟」之債務，而
    與前開詐欺集團成員共同意圖為自己不法之所有，基於三人
    以上詐欺取財、以不正方法由自動付款設備取得他人之物及
    洗錢之犯意聯絡，先由該詐欺集團不詳成員分別於如附表「
    犯罪手法」欄所示時間、地點、方式，對鄭順旗、蘇月娥、
    陳簡桂玉施用詐術，致渠等各陷於錯誤，而依指示交付如附
    表各編號「交付之財物」欄所示現金或渠等所開立、管理之
    提款卡、密碼至指定地點予接獲「洪銘麟」指示而前往收取
    之陳隆杰收受或當面交由陳隆杰收取，陳隆杰除收受現金外
    ，並於取得上開各金融帳戶提款卡、密碼後，接續於如附表
    「提領情形」欄所示時間、地點，以假冒本人提領之不正方
    法，由自動付款設備提領如附表「提領情形」欄所示金額，
    提領完畢後再依「洪銘麟」指示，將所提領之款項及提款卡
    全數交予「呂育修」、「洪銘麟」或詐欺集團其他不詳成員
    收取，以製造金流之斷點，致無從追查前揭犯罪所得之去向
    ，而掩飾或隱匿該等犯罪所得，陳隆杰並因而得以抵償對於
    「洪銘麟」之債務各為新臺幣（下同）3 萬5,000 元、3 萬
    元。嗣鄭順旗、蘇月娥、陳簡桂玉交付現金或金融帳戶提款
    卡、密碼後，渠等帳戶內之款項遭陸續提領察覺有異而報警
    處理，為警調閱街道、便利超商內及自動櫃員機提領影像等
    監視器錄影畫面循線查悉上情。
二、案經鄭順旗、蘇月娥、陳簡桂玉分別訴由新北市政府警察局
    三重分局、海山分局移送臺灣新北地方檢察署檢察官偵查起
    訴。
    理  由
一、訊據被告陳隆杰對於上揭犯行均坦承不諱，核與告訴人鄭順
    旗、蘇月娥、陳簡桂玉於警詢中之指述情節相符，並有街道
    、便利超商及自動櫃員機提款監視器錄影畫面截圖暨特徵比
    對畫面共24張、告訴人鄭順旗之第一商業銀行00000000000
    號帳戶、中華郵政00000000000000號帳戶及告訴人鄭順旗之
    子鄭承恩兆豐商業銀行00000000000 號帳戶之歷史交易明細
    （【有關附表編號1 】，見110 年度偵字第24051 號卷【下
    稱本訴偵卷】第17至29頁）、街道監視器錄影畫面截圖暨特
    徵比對畫面共8 張、告訴人蘇月娥之台北富邦商業銀行0000
    0000000000號帳戶開戶基本資料暨對帳單細項交易明細、臺
    灣銀行000000000000、000000000000號帳戶開戶基本資料暨
    存摺存款歷史明細、中華郵政00000000000000帳戶客戶基本
    資料暨客戶歷史交易明細、存摺封面暨內頁交易明細（【有
    關附表編號2 】，見110 年度偵字第27789 號卷【下稱追加
    偵卷一】第33至36、39至65頁）、街道、便利超商及自動櫃
    員機提款監視器錄影畫面截圖共10張、通訊軟體對話內容截
    圖2 張、告訴人陳簡桂玉之中華郵政00000000000000號帳戶
    存摺封面影本暨內頁交易明細、國泰世華商業銀行00000000
    0000號帳戶存摺封面暨內頁交易明細、土地銀行0000000000
    00號帳戶存摺內頁交易明細、臺灣銀行000000000000號帳戶
    存摺封面（【有關附表編號3 】，見110 年度偵字第00000
    號卷【下稱追加偵卷二】第17至37頁）各1 份在卷可稽，被
    告之自白與事實相符，本件事證明確，被告犯行堪以認定，
    應依法論科。
二、論罪科刑
  ㈠法律說明：
    按刑法第339 條之2 第1 項之以不正方法由自動付款設備取
    得他人之物罪，其所謂「不正方法」，係泛指一切不正當之
    方法而言，並不以施用詐術為限，例如以強暴、脅迫、詐欺
    、竊盜或侵占等方式取得他人之提款卡及密碼，再冒充本人
    由自動提款設備取得他人之物，或以偽造他人之提款卡由自
    動付款設備取得他人之物等，均屬之（最高法院94年度台上
    字第4023號判決意旨參照）。又按洗錢防制法第2 條規定：
    「本法所稱洗錢，指下列行為：一、意圖掩飾或隱匿特定犯
    罪所得來源，或使他人逃避刑事追訴，而移轉或變更特定犯
    罪所得。二、掩飾或隱匿特定犯罪所得之本質、來源、去向
    、所在、所有權、處分權或其他權益者。三、收受、持有或
    使用他人之特定犯罪所得。」。又行為人對於特定犯罪所得
    ，基於洗錢之犯意，參與整體洗錢過程中任一環節之處置、
    分層化或整合行為，致生新法所保護法益之危險者，即應屬
    新法所欲禁絕之洗錢行為，至該行為是否已使特定犯罪所得
    轉換成合法來源之財產，則非所問。而上開第1 款之洗錢行
    為，祗以有掩飾或隱匿特定犯罪所得來源之意圖，與「移轉
    」或「變更」特定犯罪所得之行為，即為已足，不以有掩飾
    或隱匿特定犯罪所得來源之行為為必要。所稱「移轉特定犯
    罪所得」，係指將刑事不法所得移轉予他人，以達成隱匿效
    果而言；所謂「變更特定犯罪所得」，乃指將刑事不法所得
    之原有法律或事實上存在狀態予以變更而達成隱匿效果。至
    所意圖隱匿者究為自己、共同正犯或他人之特定犯罪所得來
    源，皆非所問。又上述第2 款之洗錢類型，固多以迂迴曲折
    之方式輾轉為之，但不以透過多層之交易活動為限，且掩飾
    或隱匿之管道是否為共同正犯或其他第三人，亦可不問（最
    高法院108 年度台上字第3993號判決意旨參照）。本案如附
    表「告訴人」欄所示告訴人均係因遭被告所屬之詐欺集團不
    詳成員施用詐術陷於錯誤，進而依指示將帳戶提款卡、密碼
    交付予被告，被告再冒充前開告訴人等，輸入所詐得之提款
    密碼，以不正方法由自動付款設備提領渠等所交付提款卡帳
    戶內之款項，被告領得詐欺犯罪所得後，再依「洪銘麟」之
    指示，將之交由「洪銘麟」、「呂育修」或詐欺集團不詳成
    員收取，足見渠等所為係基於掩飾或隱匿特定犯罪所得來源
    之意圖，將詐欺不法所得移轉予他人，並藉此掩飾或隱匿詐
    欺犯罪所得之去向及所在，核屬前開洗錢防制法第2 條第1
    款、第2 款所規定之洗錢行為甚明。又觀諸本案詐欺犯罪型
    態，係由多人縝密分工方能完成之詐欺犯罪，包括自稱「洪
    銘麟」、「呂育修」之人、向告訴人撥打電話行詐術及向被
    告收取詐欺款項之不詳成員，復加上被告本人，是以犯案人
    數應至少3 人以上應堪認定。
  ㈡罪名與罪數：
  ⒈核被告如附表各編號所為，均係犯刑法第339 條之4 第1 項
    第2 款之三人以上共同詐欺取財罪、刑法第339 條之2 第1
    項之非法由自動付款設備取財罪、洗錢防制法第14條第1 項
    之洗錢罪。
  ⒉被告與自稱「洪銘麟」、「呂育修」及其等所屬之詐欺集團
    成員間，有犯意聯絡及行為之分擔，均應論以共同正犯。
  ⒊被告持告訴人鄭順旗、蘇月娥、陳簡桂玉交付之提款卡，分
    別如附表各編號「提領情形」欄所示時間、地點，冒充本人
    多次提領款項之行為（即如附表編號1 【Ａ】至【Ｃ】數次
    提款；編號2 【Ｄ】至【Ｆ】數次提款；編號3 【Ｉ】、【
    Ｊ】數次提款），各係為達到詐欺取財之目的、基於同一犯
    意及預定計畫下所為，分別侵害告訴人鄭順旗、蘇月娥、陳
    簡桂玉同一財產法益，各行為之獨立性極為薄弱，難以強行
    分開，依一般社會健全觀念，應視為數個舉動之接續施行，
    合為包括之一行為予以評價，均論以三人以上共同詐欺取財
    、非法由自動付款設備取財之接續犯單純一罪。
  ⒋又被告所犯上開各次三人以上共同詐欺取財罪、非法由自動
    付款設備取財罪、洗錢罪之行為，均係基於一個詐取告訴人
    財物之目的為之，具有行為局部之重合，在法律上應評價為
    一行為較為合理，皆應依刑法第55條之規定，各從一重之三
    人以上共同詐欺取財罪論處。
  ⒌公訴意旨固漏未論及刑法第339 條之2 第1 項之非法由自動
    付款設備取財罪、洗錢防制法第14條第1 項之洗錢罪，然此
    部分之犯罪事實，業經檢察官於起訴犯罪事實欄內所載明，
    且此部分與檢察官起訴經本院判決有罪之加重詐欺取財部分
    ，有想像競合犯之裁判上一罪關係，為起訴效力所及，本院
    自應併予審理。又本院雖於準備程序、審理程序時僅告知被
    告可能涉犯洗錢防制法第14條第1 項之洗錢罪，而未及告知
    亦可能涉犯刑法第339 條之2 第1 項之非法由自動付款設備
    取財罪，然被告業已就客觀事實坦承不諱，且洗錢罪、非法
    由自動付款設備取財罪與起訴之三人以上共同詐欺取財罪相
    較，係犯罪情節較輕之罪名，是本院縱未告知被告所犯想像
    競合數罪中之輕罪罪名，惟此於判決結果不生影響（最高法
    院89年度台上字第4759號刑事判決意旨參照），併此敘明。
    而公訴意旨雖亦未敘及如附表編號2 有關金融帳戶【Ｄ】、
    【Ｅ】、【Ｇ】所示提款時間、地點，被告持告訴人蘇月娥
    上開帳戶之提款卡，由自動櫃員機提款之犯行，然此部分與
    檢察官起訴，並經本院判決有罪部分，為接續犯之實質上一
    罪關係，為起訴效力所及，本院自應併予審理。
  ⒍被告所犯附表編號1 至3 各罪，犯意各別行為互殊，應予分
    論併罰。
  ⒎另按共同正犯之所以應對其他共同正犯所實施之行為負其全
    部責任者，以就其行為有犯意聯絡者為限，若他犯所實施之
    行為超越原計畫之範圍，而為其所難以預見者，則僅應就其
    所知之程度，令負責任，未可概以共同正犯論（最高法院90
    年度台上字第483 號判決意旨參照），而本案被告雖與「洪
    銘麟」、「呂育修」等詐欺集團成員屬共同正犯，然仍應細
    究其等主觀認識範圍而予論罪，並非必定須與其餘集團成員
    均論處相同罪名。查本案「洪銘麟」、「呂育修」所屬詐欺
    集團之成員雖冒用員警、檢察官、法官之公務員名義或有傳
    送偽造公署名義之文書截圖為詐欺取財犯行，然被告僅擔任
    收取詐欺財物或提領金融帳戶內款項及轉交詐欺所得之角色
    ，並非擔任主導本案詐欺犯罪計畫之人，亦非屬詐欺集團核
    心成員，且觀諸本案卷證亦乏積極證據可資證明被告知悉「
    洪銘麟」、「呂育修」所屬詐欺集團成員實際上以何種方式
    詐騙本案告訴人等。參以現今詐欺集團詐欺手法甚多，舉凡
    冒用公務員名義、網購詐欺或以電話假冒親友行騙等不一而
    足，非僅有冒用公務員名義此一詐欺手段，則被告是否知悉
    本案詐欺集團成員係以何種方式為本案詐欺犯行，不無疑義
    。況被告於警詢、偵查中皆供稱僅係接獲指示前往指定地點
    向告訴人收取詐騙之財物及提領金融帳戶內之款項，且前往
    現場時，亦無與告訴人交談或出示文件，不清楚詐欺集團其
    他成員有假冒為檢警等語，是難遽認被告所為該當刑法第33
    9 條之4 第1 項第1 款冒用公務員名義犯之加重要件，公訴
    意旨就此部分亦未認定被告該當此款加重條件之犯行，本院
    自不予審究，併此敘明。
  ㈢刑之加重（減輕）事由：
    被告前於108 年間因施用毒品案件，經臺灣臺南地方法院以
    108 年度簡字第1682號判決處有期徒刑2 月確定；又於同年
    間因施用毒品案件，經同法院以108 年度簡字第3222號判決
    處有期徒刑2 月確定，上開二罪再經同法院以109 年度聲字
    第209 號裁定應執行有期徒刑3 月確定，於109 年5 月26日
    易科罰金執行完畢，有臺灣高等法院被告前案紀錄表1 份在
    卷可稽，是被告於有期徒刑執行完畢後，5 年內故意再犯本
    案有期徒刑以上之罪，為累犯，均依刑法第47條第1 項規定
    加重其刑。至司法院釋字第775 號解釋，依解釋文及理由之
    意旨，係指構成累犯者，不分情節，一律加重最低本刑，於
    不符合刑法第59條所定要件之情形下，致生行為人所受之刑
    罰超過其所應負擔罪責之個案，不符罪刑相當原則、比例原
    則。於此範圍內，在修正前，為避免發生上述罪刑不相當之
    情形，法院就該個案應裁量是否加重最低本刑；依此，該解
    釋係指個案應量處最低法定刑、又無法適用刑法第59條在內
    減輕規定之情形，法院應依此解釋意旨裁量不予加重最低本
    刑（最高法院108 年度台上字第338 號判決意旨參照），本
    案被告之犯罪情節，皆無上開情事，尚無依前開解釋意旨裁
    量不予加重最低本刑之餘地。另按想像競合犯係一行為觸犯
    數罪名，行為人犯罪行為侵害數法益皆成立犯罪，僅因法律
    規定從一重處斷科刑，而成為科刑一罪而已，自應對行為人
    所犯各罪均予適度評價，始能對法益之侵害為正當之維護。
    因此法院於決定想像競合犯之處斷刑時，雖以其中最重罪名
    之法定刑作為裁量之準據，惟具體形成宣告刑時，亦應將輕
    罪之刑罰合併評價。基此，除非輕罪中最輕本刑有較重於重
    罪之最輕本刑，而應適用刑法第55條但書規定重罪科刑之封
    鎖作用，須以輕罪之最輕本刑形成處斷刑之情形以外，則輕
    罪之減輕其刑事由若未形成處斷刑之外部性界限，自得將之
    移入刑法第57條或第59條之科刑審酌事項內，列為是否酌量
    從輕量刑之考量因子（最高法院109 年度台上字第3936號判
    決可資參照）。查被告於偵查及審判中就其所犯洗錢犯行，
    均自白不諱，固合於洗錢防制法第16條第2 項之減刑規定，
    惟所犯洗錢罪屬想像競合犯之輕罪，依據前開說明，應為量
    刑考量因子即可，均附此敘明。
  ㈣量刑審酌：
    本院爰審酌被告不思循正當途徑獲取所需，竟加入詐欺集團
    擔任收受詐欺款項、金融帳戶提款卡，並取帳戶內之存款等
    工作，侵害告訴人之財產法益，助長詐騙歪風，危害社會治
    安，所為殊值非難，惟犯後始終坦承犯行，非無悔意，且所
    參與之分工內容，依其主觀惡性、介入程度及犯罪情節，相
    較於主要之籌劃者、主事者或實行詐騙者，顯然輕重有別，
    兼衡其素行、犯罪之動機、目的、手段、共同犯罪之參與程
    度、告訴人所受損害，暨自陳高職畢業之智識程度及綁鐵工
    程為業，日薪約2,200 元，尚有父母需扶養之家庭生活狀況
    等一切情狀，量處如附表罪刑欄所示之刑，以資懲儆。又按
    數罪定其應執行刑時，除仍應就各別刑罰規範之目的、輕重
    罪間體系之平衡、整體犯罪非難評價、各行為彼此間之偶發
    性、與被告前科之關聯性、各行為所侵害法益之專屬性或同
    一性、數罪對法益侵害之加重效應、罪數所反映之被告人格
    特性與犯罪傾向、社會對特定犯罪例如一再殺人或販毒行為
    處罰之期待等，為綜合判斷外，尤須參酌上開實現刑罰公平
    性，以杜絕僥倖、減少犯罪之立法意旨，為妥適之裁量（最
    高法院101 年度台上字第709 號判決意旨參照）。爰秉此原
    則，就被告所犯3 罪為整體評價，綜衡卷存事證審酌被告所
    犯數罪類型、次數、侵害法益之性質、非難重複程度等情形
    ，定應執行刑如主文所示。
三、沒收部分：
  ㈠按犯罪所得，屬於犯罪行為人者，沒收之。前2 項之沒收，
    於全部或一部不能沒收或不宜執行沒收時，追徵其價額。又
    共同犯罪行為人之組織分工及不法所得，未必相同，特別是
    集團性或重大經濟、貪污犯罪，彼此間犯罪所得之分配懸殊
    ，其分配較少甚或未受分配之人，如仍應就全部犯罪所得負
    連帶沒收之責，超過其個人所得之剝奪，無異代替其他犯罪
    參與者承擔刑罰，顯失公平，故共同犯罪，其所得之沒收，
    應就各人分得之數為之（最高法院104 年度台上字第2521號
    判決意旨參照）。又犯罪所得部分，立法意旨係為預防犯罪
    ，符合公平正義，契合任何人都不得保有犯罪所得之原則，
    遂將原刑法得沒收之規定，修正為應沒收之。然沒收犯罪所
    得之範圍，應僅以行為人實際因犯罪所獲得之利益為限，倘
    行為人並未因此分得利益，或缺乏證據證明行為人確實因犯
    罪而有所得，自不應憑空推估犯罪所得數額並予以宣告沒收
    ，以免侵害行為人之固有財產權。是行為人是否因犯罪而有
    所得，且實際取得數目多寡等有關沒收、追繳或追徵標的犯
    罪所得範圍之認定，因非屬犯罪事實有無之認定，並不適用
    「嚴格證明法則」，無須證明至毫無合理懷疑之確信程度，
    應由事實審法院綜合卷證資料，依自由證明程序釋明其合理
    之依據以認定之
  ㈡經查，有關附表編號1 所示犯行：被告固於警詢中稱其係因
    積欠「洪銘麟」債務，而依其指示加入詐欺集團，負責收取
    告訴人遭詐騙之現金、提款卡，並持該等提款卡提領金融帳
    戶內之款項後，交付予「呂育修」，以抵償對於「洪銘麟」
    之債務，期間並無再收受任何報酬，於偵查中同稱沒有因此
    獲取報酬，亦無與「洪銘麟」約定可以抵償多少債務等語（
    見本訴偵卷第10、11、77頁），且依現存卷證復查無其他積
    極證據足認被告有因此部分犯行實際獲取何免除債務之利益
    ，尚無從憑以計算或推估此部分犯行所獲得之利益，即不生
    犯罪所得應予沒收之問題；而有關附表編號2 、3 所示犯行
    ，被告固同稱未獲有報酬，惟其分別於警詢中稱因向「洪銘
    麟」借款而生債務，先後借款金額為新臺幣（下同）3 萬5,
    000 元、3 萬元，因無法還款，遂受其指示向告訴人收取或
    提領款項，以抵償債務等情，業據其供述明確（見追加偵卷
    一第9 頁、追加偵卷二第10頁），卷內復無證據足認被告獲
    有抵償債務利益超逾上開數額，是上開3 萬5,000 元、3 萬
    元即分別為被告有關附表編號2 、3 所示犯行已免除債務之
    實際金額即其犯罪所得，未據扣案，均應依刑法第38條之1
    第1 項、第3 項規定宣告沒收，並於全部或一部不能沒收或
    不宜執行沒收時，追徵其價額。
據上論斷，應依刑事訴訟法第273 條之1 第1 項、第299 條第1
項前段，洗錢防制法第14條第1 項，刑法第11條前段、第28條、
第339 條之2 第1 項、第339 條之4 第1 項第2 款、第55條前段
、第47條第1 項、第51條第5 款、第38條之1 第1 項前段、第3
項，刑法施行法第1 條之1 第1 項前段，判決如主文。
本案經檢察官吳姿函偵查起訴暨追加起訴，由檢察官盧祐涵到庭
執行職務。
中    華    民    國   110    年    11    月    19    日
                  刑事第二十五庭  法  官  王綽光
　
上列正本證明與原本無異。
如不服本判決，應於判決送達後20日內敘明上訴理由，向本院提
出上訴狀 (應附繕本) ，上訴於臺灣高等法院。其未敘述上訴理
由者，應於上訴期間屆滿後20日內向本院補提理由書「切勿逕送
上級法院」。
                                   書記官  王嘉蓉
　
中    華    民    國   110    年    11    月    23    日
◎附表
┌─┬─┬──────┬─────┬─────────────────┬───────┬────┐
│編│告│  犯罪手法  │交付之財物│              提領情形            │    宣告刑    │  備註  │
│號│訴│（時間、地點│（金融帳戶├───┬────────┬────┼───┬───┤        │
│  │人│、方式）    │之提款卡暨│使用之│ 提領時間、地點 │提領金額│ 罪刑 │沒收及│        │
│  │  │            │密碼或現金│金融帳│ （區域）       │        │      │追徵  │        │
│  │  │            │）        │戶提款│                │        │      │      │        │
│  │  │            │          │卡    │                │        │      │      │        │
├─┼─┼──────┼─────┼───┼────────┼────┼───┼───┼────┤
│1 │鄭│詐欺集團成員│【Ａ】→  │【Ａ】│①110 年3 月16日│①2萬元 │陳隆杰│-無。 │即本訴起│
│  │順│於110 年3 月│第一商業銀│      │  11時59分      │②2萬元 │犯三人│      │訴犯罪事│
│  │旗│16日10時許，│行00000000│      │→新北市三重區正│③2萬元 │以上共│      │實      │
│  │  │在不詳地點，│987號帳戶 │      │  義南路17號    │④2萬元 │同詐欺│      │        │
│  │  │以電話聯絡鄭│【Ｂ】→  │      │②110 年3 月16日│⑤2萬元 │取財罪│      │        │
│  │  │順旗，假冒為│中華郵政24│      │  12時00分      │        │，累犯│      │        │
│  │  │檢察官，向其│0000000000│      │→同上①        │        │，處有│      │        │
│  │  │佯稱健保卡遭│35號帳戶  │      │③110 年3 月16日│        │期徒刑│      │        │
│  │  │盜用涉及刑事│【Ｃ】→  │      │  12時4分       │        │壹年參│      │        │
│  │  │案件，必須交│兆豐商業銀│      │→同上①        │        │月。  │      │        │
│  │  │出金融帳戶提│行00000000│      │④110 年3 月16日│        │      │      │        │
│  │  │款卡及密碼，│972號帳戶 │      │  12時8分       │        │      │      │        │
│  │  │避免帳戶遭凍│          │      │→新北市三重區正│        │      │      │        │
│  │  │結等語，致鄭│          │      │  義南路15號    │        │      │      │        │
│  │  │順旗陷於錯誤│          │      │⑤110 年3 月16日│        │      │      │        │
│  │  │，於同日11時│          │      │  12時10分      │        │      │      │        │
│  │  │7 分許，在新│          │      │→同上④        │        │      │      │        │
│  │  │北市三重區正│          ├───┼────────┼────┤      │      │        │
│  │  │義南路45巷27│          │【Ｂ】│  110 年3 月16日│5,000元 │      │      │        │
│  │  │號住處1 樓前│          │      │  11時54分      │        │      │      │        │
│  │  │，將其所開立│          │      │→新北市三重區正│        │      │      │        │
│  │  │如右列編號【│          │      │  義南路10號    │        │      │      │        │
│  │  │Ａ】、【Ｂ】│          ├───┼────────┼────┤      │      │        │
│  │  │所示金融帳戶│          │【Ｃ】│①110 年3 月16日│①2萬元 │      │      │        │
│  │  │之提款卡、密│          │      │  11時30分      │②2萬元 │      │      │        │
│  │  │碼及其子鄭承│          │      │→新北市三重區重│③2萬元 │      │      │        │
│  │  │恩開立、由其│          │      │  新路3段10號   │④2萬元 │      │      │        │
│  │  │管領之右列編│          │      │②110 年3 月16日│⑤2萬元 │      │      │        │
│  │  │號【Ｃ】所示│          │      │  11時35分      │        │      │      │        │
│  │  │金融帳戶提款│          │      │→同上①        │        │      │      │        │
│  │  │卡、密碼同時│          │      │③110 年3 月16日│        │      │      │        │
│  │  │交付予受指示│          │      │  11時36分      │        │      │      │        │
│  │  │前往收取之陳│          │      │→同上①        │        │      │      │        │
│  │  │隆杰，陳隆杰│          │      │④110 年3 月16日│        │      │      │        │
│  │  │旋即如右列「│          │      │  11時38分      │        │      │      │        │
│  │  │提領情形」欄│          │      │→新北市三重區重│        │      │      │        │
│  │  │所示內容提領│          │      │  新路3段18號   │        │      │      │        │
│  │  │金融帳戶內之│          │      │⑤110 年3 月16日│        │      │      │        │
│  │  │款項，並將上│          │      │  11時39分      │        │      │      │        │
│  │  │開款項、提款│          │      │→同上④        │        │      │      │        │
│  │  │卡一併交付予│          │      │                │        │      │      │        │
│  │  │「呂育修」收│          │      │                │        │      │      │        │
│  │  │取。        │          │      │                │        │      │      │        │
├─┴─┴──────┴─────┴───┼────────┴────┤      │      │        │
│合計（提領金融帳戶內之款項及交付之現金）│20萬5,000元               │      │      │        │
├─┬─┬──────┬─────┬───┼────────┬────┼───┼───┼────┤
│2 │蘇│詐欺集團成員│【Ｄ】→  │【Ｄ】│①110 年3 月15日│①6萬   │陳隆杰│未扣案│即追加起│
│  │月│於110 年3 月│臺灣銀行24│      │  12時28分      │②6萬   │犯三人│之犯罪│訴犯罪事│
│  │娥│15日8 、9 時│0000000000│      │②110 年3 月15日│③3萬   │以上共│所得新│實一、㈠│
│  │  │許間，在不詳│號帳戶    │      │  12時29分      │        │同詐欺│臺幣參│，另因屬│
│  │  │地點，以電話│【Ｅ】→  │      │③110 年3 月15日│        │取財罪│萬伍仟│接續犯一│
│  │  │聯絡蘇月娥，│臺灣銀行24│      │  12時30分      │        │，累犯│元沒收│罪關係，│
│  │  │先假冒為中華│0000000000│      │→以上提款區域為│        │，處有│，於全│補充【Ｄ│
│  │  │電信客服人員│號帳戶    │      │  板橋地區一帶  │        │期徒刑│部或一│】、【Ｅ│
│  │  │通知電信費未│【Ｆ】→  │      │                │        │壹年捌│部不能│】、【Ｇ│
│  │  │繳，後轉接至│台北富邦銀│      │                │        │月。  │沒收或│】所示金│
│  │  │自稱為信義分│行00000000├───┼────────┼────┤      │不宜執│融帳戶之│
│  │  │局偵查隊隊長│5985號帳戶│【Ｅ】│①110 年3 月15日│①10萬元│      │行沒收│各次提款│
│  │  │、法官之人，│【Ｇ】→  │      │  12時45分      │②5萬元 │      │時，追│內容。  │
│  │  │向其佯稱涉及│中華郵政03│      │②110年3月15日  │        │      │徵其價│        │
│  │  │刑事案件，必│0000000000│      │  12時46分      │        │      │額。  │        │
│  │  │須交出金融帳│79號帳戶  │      │→以上提款區域為│        │      │      │        │
│  │  │戶及現金，避│【現金】  │      │  板橋地區一帶  │        │      │      │        │
│  │  │免帳戶遭凍結│150萬元   │      │                │        │      │      │        │
│  │  │等語，致蘇月│          │      │                │        │      │      │        │
│  │  │娥陷於錯誤，│          │      │                │        │      │      │        │
│  │  │於同日9 、10│          ├───┼────────┼────┤      │      │        │
│  │  │時許間，依詐│          │【Ｆ】│①110 年3 月15日│①2萬元 │      │      │        │
│  │  │欺集團成員指│          │      │  11時46分      │②2萬元 │      │      │        │
│  │  │示將右列編號│          │      │②110 年3 月15日│③2萬元 │      │      │        │
│  │  │【Ｄ】至【Ｇ│          │      │  11時48分      │④5萬元 │      │      │        │
│  │  │】金融帳戶提│          │      │③110 年3 月15日│⑤2萬元 │      │      │        │
│  │  │款卡及密碼，│          │      │  11時48分      │⑥2萬元 │      │      │        │
│  │  │放置在新北市│          │      │④110 年3 月15日│        │      │      │        │
│  │  │板橋區民有街│          │      │  12時36分      │        │      │      │        │
│  │  │127 號住處之│          │      │⑤110 年3 月15日│        │      │      │        │
│  │  │信箱內，復於│          │      │  12時38分      │        │      │      │        │
│  │  │同日12時22分│          │      │⑥110 年3 月15日│        │      │      │        │
│  │  │許，以臨櫃提│          │      │  12時39分      │        │      │      │        │
│  │  │款之方式，自│          │      │→以上提款區域為│        │      │      │        │
│  │  │右列編號【Ｇ│          │      │  板橋地區一帶  │        │      │      │        │
│  │  │】帳戶內提領│          │      │                │        │      │      │        │
│  │  │現金150 萬元│          │      │                │        │      │      │        │
│  │  │後，同依指示│          ├───┼────────┼────┤      │      │        │
│  │  │放置上址住處│          │【Ｇ】│①110 年3 月15日│①6萬元 │      │      │        │
│  │  │1 樓金桶內。│          │      │  13時08分      │②6萬元 │      │      │        │
│  │  │陳隆杰先於同│          │      │②110 年3 月15日│③3萬元 │      │      │        │
│  │  │日11時許受指│          │      │  13時09分      │        │      │      │        │
│  │  │示前往上址信│          │      │③110 年3 月15日│        │      │      │        │
│  │  │箱內取得上開│          │      │  13時10分      │        │      │      │        │
│  │  │提款卡、密碼│          │      │→以上提款區域為│        │      │      │        │
│  │  │後，旋即如右│          │      │  板橋地區一帶  │        │      │      │        │
│  │  │列「提領情形│          │      │                │        │      │      │        │
│  │  │」欄所示內容│          │      │                │        │      │      │        │
│  │  │提領金融帳戶│          │      │                │        │      │      │        │
│  │  │內之款項，並│          │      │                │        │      │      │        │
│  │  │於同日13時38│          │      │                │        │      │      │        │
│  │  │分許折返前往│          │      │                │        │      │      │        │
│  │  │上址1 樓金桶│          │      │                │        │      │      │        │
│  │  │內拿取現金15│          │      │                │        │      │      │        │
│  │  │0 萬元，將上│          │      │                │        │      │      │        │
│  │  │開款項、提款│          │      │                │        │      │      │        │
│  │  │卡一併交付予│          │      │                │        │      │      │        │
│  │  │「洪銘麟」收│          │      │                │        │      │      │        │
│  │  │取，並因而得│          │      │                │        │      │      │        │
│  │  │以抵償其對於│          │      │                │        │      │      │        │
│  │  │「洪銘麟」之│          │      │                │        │      │      │        │
│  │  │債務3 萬5,00│          │      │                │        │      │      │        │
│  │  │0 元。      │          │      │                │        │      │      │        │
├─┴─┴──────┴─────┴───┼────────┴────┤      │      │        │
│合計（提領金融帳戶內之款項及交付之現金）│210萬元                   │      │      │        │
├─┬─┬──────┬─────┬───┼────────┬────┼───┼───┼────┤
│3 │陳│詐欺集團成員│【Ｈ】→  │【Ｉ】│①110年4 月21日 │①2萬元 │陳隆杰│未扣案│即追加起│
│  │簡│於110 年4 月│中華郵政03│      │  17時39分許    │②2萬元 │犯三人│之犯罪│訴犯罪事│
│  │桂│21日11時許，│0000000000│      │→新北市三重區重│③4萬3,0│以上共│所得新│實一、㈡│
│  │玉│在不詳地點，│26號帳戶  │      │  陽路4段89號   │  00元  │同詐欺│臺幣參│        │
│  │  │以電話聯絡陳│【Ｉ】→  │      │②110 年4 月21日│        │取財罪│萬元沒│        │
│  │  │簡桂玉，先假│國泰世華銀│      │  17時39分許    │        │，累犯│收，於│        │
│  │  │冒為健保局之│行00000000│      │→同上①        │        │，處有│全部或│        │
│  │  │人員通知其健│5505號帳戶│      │③110 年4月21日 │        │期徒刑│一部不│        │
│  │  │保卡使用異常│【Ｊ】→  │      │  17時41分許    │        │壹年伍│能沒收│        │
│  │  │，後轉接至自│土地銀行05│      │→新北市三重區 4│        │月。  │或不宜│        │
│  │  │稱為員警、檢│0000000000│      │  段87號        │        │      │執行沒│        │
│  │  │察官之人，向│號帳戶    │      │                │        │      │收時，│        │
│  │  │其佯稱涉及刑│【Ｋ】→  │      │                │        │      │追徵其│        │
│  │  │事案件，必須│臺灣銀行02├───┼────────┼────┤      │價額。│        │
│  │  │交出金融帳戶│0000000000│【Ｊ】│①110年 4月21日 │①6萬元 │      │      │        │
│  │  │提款卡、密碼│號帳戶    │      │  17時18分許    │②6萬元 │      │      │        │
│  │  │及現金，以作│【現金】  │      │→新北市三重區重│        │      │      │        │
│  │  │為擔保到庭之│41萬元    │      │  陽路1段88號   │        │      │      │        │
│  │  │保證金等語，│          │      │②110 年4 月21日│        │      │      │        │
│  │  │致陳簡桂玉陷│          │      │→同上①        │        │      │      │        │
│  │  │於錯誤，於同│          │      │                │        │      │      │        │
│  │  │日16時許，在│          │      │                │        │      │      │        │
│  │  │新北市板橋區│          │      │                │        │      │      │        │
│  │  │民族路219 巷│          │      │                │        │      │      │        │
│  │  │61號，將其右│          │      │                │        │      │      │        │
│  │  │列編號【Ｈ】│          │      │                │        │      │      │        │
│  │  │至【Ｋ】所示│          │      │                │        │      │      │        │
│  │  │金融帳戶之提│          │      │                │        │      │      │        │
│  │  │款卡、密碼及│          │      │                │        │      │      │        │
│  │  │自右列編號【│          │      │                │        │      │      │        │
│  │  │Ｈ】所示金融│          │      │                │        │      │      │        │
│  │  │帳戶提領之現│          │      │                │        │      │      │        │
│  │  │金41萬元，交│          │      │                │        │      │      │        │
│  │  │予受指示前往│          │      │                │        │      │      │        │
│  │  │收取之陳隆杰│          │      │                │        │      │      │        │
│  │  │。陳隆杰旋即│          │      │                │        │      │      │        │
│  │  │如右列「提領│          │      │                │        │      │      │        │
│  │  │情形」欄所示│          │      │                │        │      │      │        │
│  │  │內容提領金融│          │      │                │        │      │      │        │
│  │  │帳戶之款項，│          │      │                │        │      │      │        │
│  │  │將上開款項、│          │      │                │        │      │      │        │
│  │  │提款卡一併交│          │      │                │        │      │      │        │
│  │  │付予詐欺集團│          │      │                │        │      │      │        │
│  │  │不詳成員收取│          │      │                │        │      │      │        │
│  │  │，並因而得以│          │      │                │        │      │      │        │
│  │  │抵償其對於「│          │      │                │        │      │      │        │
│  │  │洪銘麟」之債│          │      │                │        │      │      │        │
│  │  │務3 萬元。  │          │      │                │        │      │      │        │
├─┴─┴──────┴─────┴───┼────────┴────┤      │      │        │
│合計（提領金融帳戶內之款項及交付之現金）│61萬3,000元               │      │      │        │
└────────────────────┴─────────────┴───┴───┴────┘
　
附錄本案論罪科刑法條全文：
●洗錢防制法第14條
有第二條各款所列洗錢行為者，處7 年以下有期徒刑，併科新臺
幣5 百萬元以下罰金。
前項之未遂犯罰之。
前二項情形，不得科以超過其特定犯罪所定最重本刑之刑。
　
●刑法第339條之2
意圖為自己或第三人不法之所有，以不正方法由自動付款設備取
得他人之物者，處 3 年以下有期徒刑、拘役或 30 萬元以下罰
金。
以前項方法得財產上不法之利益或使第三人得之者，亦同。
前二項之未遂犯罰之。
　
●中華民國刑法第339條之4
犯第 339 條詐欺罪而有下列情形之一者，處 1 年以上 7 年以
下有期徒刑，得併科 1 百萬元以下罰金：
一、冒用政府機關或公務員名義犯之。
二、三人以上共同犯之。
三、以廣播電視、電子通訊、網際網路或其他媒體等傳播工具，
    對公眾散佈而犯之。
前項之未遂犯罰之。